

Informações e Contato

Allan Vithani Furtado Linha Santa Maria, Timbó Grande - SC 49 999771057 allanvithani@gmail.com

Objetivos

Estou a procura de uma posição desafiadora e dinâmica na área de desenvolvimento/suporte, onde eu possa aplicar minhas experiências e também obter novos aprendizados.

Estou comprometido em contribuir para o crescimento e sucesso da empresa, enquanto continuo a expandir meu conjunto de habilidades e conhecimentos na área.

Resumo

Possuo experiência como analista de suporte, com 3 anos de experiência em sustentação de sistemas, análise e tratamento de dados com banco de dados relacionais(PostgreSQL, MySQL, SQLServer), leitura e análise de logs e conhecimento intermediário em servidores Windows e Linux

Experiência Profissional

Secretária de Saúde de Lages (estagiário) 06/2018 – 11/2019

Formatação de computadores Instalação de telefones e impressoras Auxílio na instalação de rede de internet Auxílio na instalação de camêras Alimentação de planilhas eletrônicas

Secretária da Educação de Timbó Grande 06/2020 – 10/2021

Contratado como Professor de Informática, responsável por rotinas de TI, bem como implantação de Softwares, ativos de TI, manutenção corretiva e preventiva de equipamentos, orientação aos colaboradores, produção e alimentação de documentos e planilhas eletrônicas.

Alfa Transportes – Analista de suporte – 12/2021 – Atualmente

Atuando na sustentação dos sistemas de frete, tratamento de dados com banco de dados (PostgreSQL), análise e leitura de logs para identificação de possíveis problemas e bugs, suporte ao cliente via acesso remoto, implantação de sistemas e manutenções intermediárias em servidores Windows/Linux

Currículo

Educação

Ensino Médio Completo (Escola de Educação Básica Machado de Assis); Ensino Superior Completo, Ciência da Computação - Instituto Federal de Santa Catarina (IFSC Lages) 2016 – 2019;

Pós-graduação Desenvolvimento Full Stack – Descomplica Pós-graduação Segurança da Informação - UniAmérica/Descomplica

Habilidades

Conhecimento em Banco de Dados relacionais (PostgreSQL, MySQL, SQLServer) Conhecimento Intermediário em servidores Windows/Linux Conhecimento em linguagens de programação(Python, Javascript, CSS, HTML, Java(Spring))

Conhecimento em conceitos para Segurança da Informação

Soft-Skills:

Empenho

Facilidade de aprendizagem

Boa comunicação

Flexibilidade

Proatividade

Responsabilidade

Facilidade para realizar trabalhos em grupo

Resolutivo

Idiomas

Português Brasileiro - Fluente Inglês - Intermediário

Certificações

- Marketing Pessoal (Chequin Treinamentos);
- The Developer's Conference (Florianópolis);
- Finalista do edital de ideias inovadoras do IFSC (SEPEI)
- Capacitação e Letramento Digital com Google for Education (TOPSER)
- Introdução a Linguagem Python(UDEMY)
- Conceitos e melhores práticas para bancos de dados PostgreSQL (DIO
- innovation)
- SQL Server Boas práticas em bancos de dados relacionais (DIO innovation)
- Introdução a linguagem Javascript (UDEMY)
- Terminal Linux (Udemy)
- Python com Django (Udemy)
- Inglês (Udemy)